---
title: "car_noise"
author: "jy"
output: html_document
---

### 1. 데이터 로딩

```{r}

library(tidyverse)
library(reshape2)
library(ggthemes)
options(scipen=100)

car_noise= read.csv('car_noise_specification_datasets.csv', 
             sep = "\t", 
             stringsAsFactors = F, 
             na.strings = c("", "NA"))

summary(car_noise)
# (1895, 72)



```
### 결측치 제거 

* 결측치 처리 전략(아래 중 1~3번을 채택.)
[삭제]
- 1. 데이터가 NaN일 때 그대로 날려버린다 (complete drop)
- 2. 데이터가 없는 최소의 개수와 같이 규칙을 정해서 날려버린다
- 3. 데이터가 거의 없는 feature는 feature 자체를 날려버린다
[대체]
- 4. 최빈값, 평균값으로 NaN을 채워버린다
- 5. SMOTE, KNN 같은 방법을 사용해서 근사한 instance의 값으로 채우기


### 2. Row 제거
- 소음발생 영향요인 알 수 없는 cqa테이블과 결합되지 못한 경우 제외
- 828/1895 (0.4369393) 제거
- 1067(0.5630607) 남겨둠
```{r}

### 범주형 변수 구성 살펴보기
for (i in 13:72){
  if (is.character(car_noise[,i])){
    print(car_noise %>% 
            group_by_at(i) %>% summarise(n=n()) %>% arrange(desc(n)))
  }
}

### cqa 테이블과 join key 없는 경우 자동차 특성값이 전부 NAN! 따라서 이들 제거하고 분석.
  
  car_noise_na= car_noise %>% filter(model_id == "NaN")
  summary(car_noise_na)
  
  # car_noise_complete = car_noise %>% select(X,brand, model, spec, year, 
  #                                           dB_at_idle, dB_at_50kmh, dB_at_80kmh, 
  #                                           dB_at_100kmh, dB_at_120kmh, dB_at_140kmh)
  #car_noise_complete = car_noise %>% filter(!is.na(model_id))
  car_noise_complete = car_noise %>% filter( model_id != "NaN")
  summary(car_noise_complete)
  
  for (i in 13:72){
    if (is.character(car_noise[,i])){
      print(car_noise %>% 
              group_by_at(i) %>% summarise(n=n()) %>% arrange(desc(n)))
    }
  }
  
  
### 추가적으로 
  # 제거된 경우의 dB 차이를 보고 Bias 영향 탐색하기
  diff = car_noise %>% 
    mutate(cqa_na= ifelse(model_id =="NaN",1,0)) %>% 
    select(contains("dB_at"), cqa_na) %>% 
    melt(id="cqa_na")
  
  ggplot(diff, aes(x = value)) +  
    geom_histogram(aes(group = as.factor(cqa_na), 
                     colour = as.factor(cqa_na), 
                     fill = as.factor(cqa_na)),position="identity",alpha=0.5, bins = 30)+
    geom_density(alpha=0.6)+
    facet_grid(rows = vars(variable))
  
  # 너무 다 다른 분포ㅜ
  ks.test(diff$value[diff$cqa_na==0&diff$variable=="dB_at_idle"],
          diff$value[diff$cqa_na==1&diff$variable=="dB_at_idle"])
  ks.test(diff$value[diff$cqa_na==0&diff$variable=="dB_at_50kmh"],
          diff$value[diff$cqa_na==1&diff$variable=="dB_at_50kmh"])
  ks.test(diff$value[diff$cqa_na==0&diff$variable=="dB_at_80kmh"],
          diff$value[diff$cqa_na==1&diff$variable=="dB_at_80kmh"])
  ks.test(diff$value[diff$cqa_na==0&diff$variable=="dB_at_100kmh"],
          diff$value[diff$cqa_na==1&diff$variable=="dB_at_100kmh"])
  ks.test(diff$value[diff$cqa_na==0&diff$variable=="dB_at_120kmh"],
          diff$value[diff$cqa_na==1&diff$variable=="dB_at_120kmh"])
  ks.test(diff$value[diff$cqa_na==0&diff$variable=="dB_at_140kmh"],
          diff$value[diff$cqa_na==1&diff$variable=="dB_at_140kmh"])


```

### 3. col 제거
- cqa 데이터 중 값이 너무 없는 칼럼 제외.
- 거의 100%결측 : model_co2_cqa, ExtColors_cqa	,IntColors_cqa
- 63% ~67% 결측 : -model_engine_bore_mm_cqa,
                  -model_engine_bore_in_cqa,
                  -model_engine_stroke_mm_cqa,
                  -model_engine_stroke_in_cqa,
                  -model_top_speed_kph_cqa,
                  -model_top_speed_mph_cqa,
                  -model_0_to_100_kph_cqa
- 중복값 : -model_id,
        -model_id_cqa,
        -make_display_cqa,
        -model_make_display_cqa,
        -model_make_id_cqa,
        -model_name_cqa,
        -model_year_cqa

- 단위가 중복 : -model_weight_lbs_cqa,
      -model_height_in_cqa,
      -model_wheelbase_in_cqa,
      
      -model_width_in_cqa,
      -model_length_in_cqa,
      
      -model_mpg_city_cqa,
      -model_mpg_hwy_cqa,
      -model_mpg_mixed_cqa,
      -model_fuel_cap_g_cqa,
      
      -model_engine_ci_cqa,
      -model_engine_l_cqa,
      
      -model_engine_power_hp_cqa,
      -model_engine_power_ps_cqa,
      -model_engine_power_rpm_cqa,
      
      -model_engine_torque_lbft_cqa,
      -model_engine_torque_nm_cqa,
      -model_engine_torque_rpm_cqa
                  
```{r}
#install.packages("mice");
library(mice)
result=md.pattern(car_noise_complete)
result

#### Kaggle에 올라와있던 코드
  showNA <- function(mydf, mytitle){
    mydf %>% is.na %>% reshape2::melt() %>% 
    ggplot(data = .,aes(x = Var2, y = Var1)) + 
      geom_tile(aes(fill = value,width=0.95)) + 
      coord_flip() + 
      scale_fill_manual(values = c("grey95","grey20")) + 
      theme_fivethirtyeight(12) + 
      theme(legend.position='None',
            legend.direction='horizontal',
            panel.grid.major=element_blank(),
            axis.title.x=element_blank(),
            axis.title.y=element_blank(),
            plot.margin=unit(c(.1,.1,.1,.1), "cm")) + 
      labs(title = 'Data completeness, missing values in black', subtitle = mytitle)
  }
  showNA(car_noise_complete, "car_complete dataframe")

### 결측치 수 살펴보고, 제거할 칼럼 확인
  remove_col = data.frame("colname"=c(colnames(car_noise_complete)) ,
                          'percentage_na' = apply(car_noise_complete, 2,
                                                  function(x) sum(is.na(x)))/nrow(car_noise_complete)) %>%
    arrange(desc(percentage_na))
  remove_col # model_co2_cqa, ExtColors_cqa	,IntColors_cqa 제거 

### 결측치 제거한 최종 데이터셋 car_noise_complete 
  car_noise_complete= car_noise_complete %>% 
    select(
      # 결측치 심각 
        -model_co2_cqa, -ExtColors_cqa	,-IntColors_cqa,
        
      # 결측치 60%이상
        -model_engine_bore_mm_cqa,
        -model_engine_bore_in_cqa,
        -model_engine_stroke_mm_cqa,
        -model_engine_stroke_in_cqa,
 
        -model_0_to_100_kph_cqa,
 
        -model_top_speed_kph_cqa,
        -model_top_speed_mph_cqa,
      
      # 중복값 
        -model_id,
        -model_id_cqa,
        -make_display_cqa,
        -model_make_display_cqa,
        -model_make_id_cqa,
        -model_name_cqa,
        -model_year_cqa)
  
  showNA(car_noise_complete, "car_complete dataframe") # 좋아졌음

  
### 단위가 중복된 변수들 살펴보고 결측치 수 비교-> 더 적은 결측치 가지는 값 사용 

  duplicate_dt= 
    car_noise_complete %>% 
    select(
        model_weight_kg_cqa,
        model_weight_lbs_cqa,
        
        model_height_in_cqa,
        model_height_mm_cqa,
                
        model_wheelbase_in_cqa,
        model_wheelbase_mm_cqa,
        
        model_width_in_cqa,
        model_width_mm_cqa,
        
        model_length_in_cqa,
        model_length_mm_cqa)
  
  cor(duplicate_dt)
  
  duplicate_dt= 
    car_noise_complete %>% 
    select(
        model_lkm_city_cqa,
        model_lkm_hwy_cqa,
        model_lkm_mixed_cqa,
        
        model_mpg_city_cqa,
        model_mpg_hwy_cqa,
        model_mpg_mixed_cqa,
        
        model_fuel_cap_g_cqa,
        model_fuel_cap_l_cqa)
  cor(duplicate_dt)
  
  duplicate_dt= 
    car_noise_complete %>% 
    select(
        model_engine_cc_cqa,
        model_engine_ci_cqa,
        model_engine_l_cqa,
        
        model_engine_power_hp_cqa,
        model_engine_power_kw_cqa,
        model_engine_power_ps_cqa,
        model_engine_power_rpm_cqa,
        
        model_engine_torque_kgm_cqa,
        model_engine_torque_lbft_cqa,
        model_engine_torque_nm_cqa,
        model_engine_torque_rpm_cqa)
  cor(duplicate_dt)

  ### 단위 중복칼럼 제거 
  car_noise_complete= car_noise_complete %>% 
    select(
      -model_weight_lbs_cqa,
      -model_height_in_cqa,
      -model_wheelbase_in_cqa,
      
      -model_width_in_cqa,
      -model_length_in_cqa,
      
      -model_mpg_city_cqa,
      -model_mpg_hwy_cqa,
      -model_mpg_mixed_cqa,
      -model_fuel_cap_g_cqa,
      
      -model_engine_ci_cqa,
      -model_engine_l_cqa,
      
      -model_engine_power_hp_cqa,
      -model_engine_power_ps_cqa,
      -model_engine_power_rpm_cqa,
      
      -model_engine_torque_lbft_cqa,
      -model_engine_torque_nm_cqa,
      -model_engine_torque_rpm_cqa
    )
      
      
```



<!-- ### Price 정보 있는 자료, 자료가 너무 적어 분석에 활용하지는 않았음. -->

<!-- ```{r} -->
<!-- a= read.csv("datasets_175168_395113_CarPrice_Assignment.csv") -->
<!-- a %>% group_by(CarName) %>% summarise(n=n()) %>% arrange(desc(n)) -->


<!-- ``` -->

<!-- ```{r} -->
<!-- car_noise = car_noise %>% mutate(brand= tolower(brand)) -->
<!-- car_noise %>% filter(brand %in% c("audi","bmw")) -->

<!-- ``` -->

