---
title: "EDA"
author: "jy"
output: html_document
---


### 변수 대략적인 분포 missing value, complete 확인

```{r}

library(skimr)
#numeric
skimmed <- skim_to_wide(car_noise_complete %>% select_if(is.numeric))
skimmed[, c(1:7,13)]

#character
skimmed <- skim_to_wide(car_noise_complete %>% select_if(is.character))
skimmed

```

### 거시적 관점
- Q1. 속도에 따른 Noise 변화? 
  - 가설 : 속도 붙을수록 엔진이 활동적으로 변화하기 때문에 Noise 증가할 것이다. 
```{r}

options(scipen=100)
library(tidyverse)
library(ggplot2)
library(reshape2)

library(reshape2)
library(ggthemes)

library(ggridges)
library(grid)

library(ggstance)
#install.packages("ggstance")


dB_chk=
    car_noise_complete %>% 
    select(contains("dB_at")) %>% 
    melt()

ggplot(dB_chk, aes(x = value, y = variable)) +
  geom_density_ridges(aes(fill = variable), alpha=0.2, scale=0.8) +
  geom_boxploth(aes(fill = variable), width = 0.06, outlier.shape = NA)+
  theme_bw() + theme(axis.text.x = element_text(size=15),
                       axis.text.y = element_text(size=15),
                     axis.title=element_text(size=15),
                     
                     legend.text = element_text(size = 15))+xlab("Noise(dB)")+ylab("")

```
- 속도 증가할수록 Noise dB 증가하는 추세 



### 연속형 변수 확인
- 이건 모델링 할 때 chk!
```{r}

dB_at_idle
dB_at_100kmh
dB_at_120kmh
dB_at_140kmh
dB_at_50kmh
dB_at_80kmh

model_seats_cqa

model_body_cqa
model_doors_cqa
model_weight_kg_cqa
model_height_mm_cqa
model_wheelbase_mm_cqa
model_width_mm_cqa
model_length_mm_cqa
model_lkm_city_cqa
model_lkm_hwy_cqa
model_lkm_mixed_cqa
model_fuel_cap_l_cqa

model_engine_cc_cqa
model_engine_cyl_cqa
model_engine_valves_cqa
model_engine_valves_per_cyl_cqa
model_engine_compression_cqa
model_engine_power_kw_cqa
model_engine_torque_kgm_cqa

```


- Q2. Brand별 dB? 
- Brand별로 추구하고자 하는 가치가 다르며, 다양한 형태로 자동차 출시하고 있기 때문에 dB에도 영향을 줄 것이라고 생각함.
```{r}

### 어떤 브랜드 차가 가장 많나
  many=car_noise_complete %>% group_by(brand) %>% summarise(n=n()) %>% arrange(desc(n)) %>% 
    filter(n>= 50)
    # BMW, Audi, Volkswagen, Mecedes, Ford, Toyota ... 

### 어떤 브랜드의 모델이 가장 많나
  car_noise_complete %>% group_by(brand,model) %>% summarise(n=n()) %>% arrange(desc(n))
    # Volkswagen Golf, BMW 1, BMW 5, Ford Focus, ... 

### 자동차 브랜드 TOP5(가장 데이터 값이 많은) year별 
# 유휴중일 때의 소음
  idle=car_noise_complete %>% 
    filter(brand %in% c("BMW", "Audi", "Volkswagen", "Mecedes", "Ford", "Toyota")) %>% 
    group_by(brand,year) %>% 
    summarise(idle=mean(dB_at_100kmh))
  
  g1= 
    ggplot(idle) + 
    geom_point(aes(x=as.factor(year),y=idle,group=brand,color=brand),size=1.5) + 
    geom_line(aes(x=as.factor(year),y=idle,group=brand,color=brand),size=1.5)+  
    #geom_hline(yintercept= vec, linetype = 'dotted', color='#2166AC', size = 1.5) +
    theme_bw() + theme(axis.text.x = element_text(angle = 45, hjust = 1)) 
  print(g1)
  
  
# 전체일 때의 소음
  idle1=car_noise_complete %>% 
    filter(brand %in% c("BMW", "Audi", "Volkswagen", "Mecedes", "Ford", "Toyota")) %>% 
    mutate(dB_mean = (dB_at_100kmh+dB_at_50kmh+dB_at_80kmh+
                        dB_at_100kmh+dB_at_120kmh+dB_at_140kmh)/6) %>% 
    group_by(brand,year) %>% 
    summarise(idle=mean(dB_mean))

  ggplot(idle1) + 
    geom_point(aes(x=as.factor(year),y=idle,group=brand,color=brand),size=1.5) + 
    geom_line(aes(x=as.factor(year),y=idle,group=brand,color=brand),size=1.5)+  
    #geom_hline(yintercept= vec, linetype = 'dotted', color='#2166AC', size = 1.5) +
      theme_bw() + theme(axis.text.x = element_text(size=15),
                       axis.text.y = element_text(size=15),
                     axis.title=element_text(size=15),
                     legend.text = element_text(size = 15))+xlab("year")+ylab("Noise(dB)")
  
  
  # 감소하는 추세이긴 하지만 2017 Toyota, 2016 Ford 값이 튄다. 
  
# 위에서 값 튀는 현상에 대해서 더 탐색해보기 
  car_noise_complete %>% filter(brand == "Toyota"& year ==2017)
  # 1691	Toyota	Prius	Hybrid	2017	-> 값이 하나밖에 없었고, 시끄럽다는 의견 
  car_noise_complete %>% filter(brand == "Ford"& year ==2016)
  # 622	Ford	Mustang	5.0 V8	2016	-> 이 모델이 포함. 스펙 보면 배기량(연료가 엔진에서 연소되는 양)이 5.0
  
```
- 결과 해석 
- 연도가 갈수록 점차 기술이 발달해서 엔진이나 타이어 등 기술적으로 개선되기 때문에 소음이 감소하는 것을 알 수 있음.
- 이외에도 액티브 노이즈 컨트롤(편한 소리를 이용해 거슬리는 소리를 덮는 소리로 소음을 잡는 방법) 등 연구 효과가 아닐까?

- 값이 튀었던 구간에 대해서는 아래와 같은 모델 때문임.
- 1691	Toyota	Prius	Hybrid	2017	-> 값이 하나밖에 없었고, 시끄럽다는 의견 
- 622	Ford	Mustang	5.0 V8	2016	-> 이 모델이 포함. 스펙 보면 배기량(연료가 엔진에서 연소되는 양)이 5.0



- Q3. 브랜드별, 속도에 따른 dB 변화는? 어떻게 차이가 있을까? 
  - 가설 : 소수의 스포츠카 dB과 일반 세단과는 차이가 극명할 것이라고 생각. 
  - 추가적으로 공회전 상태일 때와 속도 빠를 때 Noise 차이가 큰 (즉 기울기가 큰) 차는 어떤 특징을 갖는 차일까?
```{r}
  
  speed_dB=
    car_noise_complete %>% 
    select(contains("dB_at"), brand) %>% 
    melt(id="brand") %>% 
    mutate(speed=ifelse(variable == "dB_at_idle",0,
                        ifelse(variable == "dB_at_50kmh",50,
                               ifelse(variable == "dB_at_80kmh",80,
                                      ifelse(variable == "dB_at_100kmh",100,
                                             ifelse(variable == "dB_at_120kmh",120,140)))))) %>% 
    group_by(brand, speed) %>% 
    summarise(mean_speed= mean(value)) # %>% 
    #filter(speed==0) %>% arrange(desc(mean_speed))
  

library(ggrepel )

    #filter(brand %in% c("BMW", "Audi", "Volkswagen", "Mecedes", "Ford", "Toyota")) %>% 
    ggplot(speed_dB, aes(x=speed,y=mean_speed,group=brand)) + 
      geom_point(size=1) + 
      geom_line(size=1)+  
      #geom_hline(yintercept= vec, linetype = 'dotted', color='#2166AC', size = 1.5) +
        theme_bw() + theme(axis.text.x = element_text(size=15),
                       axis.text.y = element_text(size=15),
                     axis.title=element_text(size=15),
                     
                     legend.text = element_text(size = 15))+xlab("Noise(dB)")+ylab("")
  # geom_label(mapping = aes(label = factor(brand)),
  #            hjust = 1.3,
  #            size = 4,
  #            family = 'NanumGothic',
  #           fontface = 'bold')

  
```
- McLaren, Lotus, Ford, Hummer, Saturn 순으로 speed =0일때부터(공회전) noise 심함. 
- McLaren, Lotus: 대표적인 스포츠카 
- Ford, Hummer, Saturn : 무거운 차
- Lotus 기울기 큼.(즉 공회전상태일때는 비교적 조용한데 속도 빨라지면서 소음 급격히 증가한다는 의미)


### 배기 계통
- Q4. "배기 밸브의 개폐로 인해 배기 소음이 발생한다"
    - 가설 :(실린더 헤드에 있는)배기밸브 수가 많으면 소음이 많이 발생할 것이다
    - 실린더수, 밸브 수를 함께 탐색.
```{r}

    
    ggplot(car_noise_complete,aes(model_engine_valves_cqa,dB_at_100kmh ))+ 
      geom_point()+geom_smooth(method = 'lm' )+theme_bw() + theme(axis.text.x = element_text(size=15),
                       axis.text.y = element_text(size=15),
                     axis.title=element_text(size=15),
                     legend.text = element_text(size = 15))+xlab("밸브 수")+ylab("Noise(dB)")

    ggplot(car_noise_complete,aes(model_engine_cyl_cqa,dB_at_100kmh ))+ 
      geom_point()+geom_smooth(method = 'lm' )+theme_bw() + theme(axis.text.x = element_text(size=15),
                       axis.text.y = element_text(size=15),
                     axis.title=element_text(size=15),
                     legend.text = element_text(size = 15))+xlab("실린더 수")+ylab("Noise(dB)")
    
    ggplot(car_noise_complete,aes(model_engine_valves_per_cyl_cqa,dB_at_100kmh ))+
      geom_point()+geom_smooth(method = 'lm' )+theme_bw() + theme(axis.text.x = element_text(size=15),
                       axis.text.y = element_text(size=15),
                     axis.title=element_text(size=15),
                     legend.text = element_text(size = 15))+xlab("실린더당 밸브 수")+ylab("Noise(dB)")
    
      # dB_at_idle
    # dB_at_50kmh
    # dB_at_80kmh
    # dB_at_100kmh
    # dB_at_120kmh
    # dB_at_140kmh
    
        # 엔진 배기 밸브와 실린더 수와 관계가 없다 
    # But, model_engine_cyl_cqa(엔진 실린더 수)는 슈퍼카 기준 10 까지가 일반적이고
    
### Outlier 제거하면 - 별 차이 없어서 생략. 
   # hypo= car_noise_complete %>% select(
   #    model_engine_valves_cqa,
   #    model_engine_cyl_cqa,
   #    dB_at_140kmh
   #    ) %>% 
   #   filter(model_engine_valves_cqa<=40, model_engine_cyl_cqa<= 10 )
   #  
   #  # dB_at_idle
   #  # dB_at_50kmh
   #  # dB_at_80kmh
   #  # dB_at_100kmh
   #  # dB_at_120kmh
   #  # dB_at_140kmh
   #  
   #  ggplot(car_noise_complete,aes(model_engine_valves_cqa,dB_at_100kmh ))+ 
   #    geom_point()+geom_smooth(method = 'gam' )+theme_bw()
   #  ggplot(car_noise_complete,aes(model_engine_cyl_cqa,dB_at_100kmh ))+ 
   #    geom_point()+geom_smooth(method = 'gam' )+theme_bw()
   #  # ggplot(car_noise_complete,aes(model_engine_valves_per_cyl_cqa,dB_at_100kmh ))+ 
   #  #   geom_point()+geom_smooth(method = 'gam' )+theme_bw()
   #  

```

- Q5. 엔진 배기량에 따라서 소음 어떻게 될까?
```{r}

  eda_y= 
    car_noise_complete %>% 
      select(contains("dB_at"), model_engine_cc_cqa) %>% 
      melt(id="model_engine_cc_cqa") %>% 
      mutate(speed=ifelse(variable == "dB_at_idle",0,
                          ifelse(variable == "dB_at_50kmh",50,
                                 ifelse(variable == "dB_at_80kmh",80,
                                        ifelse(variable == "dB_at_100kmh",100,
                                               ifelse(variable == "dB_at_120kmh",120,140))))))
  
  
  ggplot(eda_y,aes(x=model_engine_cc_cqa,y=value)) + 
      geom_point(size=1.5) + 
      facet_grid(rows = vars(variable)) +
      geom_smooth(method = 'gam') + theme_bw() + theme(axis.text.x = element_text(angle = 45, hjust = 1)) 
  
  a=eda_y %>% 
    filter(variable == "dB_at_idle")
    ggplot(a,aes(x=model_engine_cc_cqa,y=value)) + 
      geom_point(size=1.5)+geom_smooth()+theme_bw()
  a=eda_y %>% 
    filter(variable == "dB_at_50kmh")
    ggplot(a,aes(x=model_engine_cc_cqa,y=value)) + 
      geom_point(size=1.5)+geom_smooth()+theme_bw()
  a=eda_y %>% 
    filter(variable == "dB_at_80kmh")
    ggplot(a,aes(x=model_engine_cc_cqa,y=value)) + 
      geom_point(size=1.5)+geom_smooth()+theme_bw()
  a=eda_y %>% 
    filter(variable == "dB_at_100kmh")
    ggplot(a,aes(x=model_engine_cc_cqa,y=value)) + 
      geom_point(size=1.5)+geom_smooth()+theme_bw()+
      theme(axis.text.x = element_text(size=15),
                       axis.text.y = element_text(size=15),
                     axis.title=element_text(size=15),
                     legend.text = element_text(size = 15))+xlab("엔진 배기량")+ylab("Noise(dB)")
    
    
    
  a=eda_y %>% 
    filter(variable == "dB_at_120kmh")
    ggplot(a,aes(x=model_engine_cc_cqa,y=value)) + 
      geom_point(size=1.5)+geom_smooth()+theme_bw()
  a=eda_y %>% 
    filter(variable == "dB_at_140kmh")
    ggplot(a,aes(x=model_engine_cc_cqa,y=value)) + 
      geom_point(size=1.5)+geom_smooth()+theme_bw()
  a=eda_y
  # 엔진 배기량 증가할수록 데시벨도 증가하는 추세

```


- Q6. 정말 가솔린 차가 다른 차에 비해서 
- 가솔린 : (휘발유) 끓는점이 낮아 인화성이 좋음. 디젤보다 적은 힘을 얻지만 소음이 더 적어 고급 승용차 및 소형차에 사용. 디젤엔진보다 부드러운 주행이 가능하며 고속 주행에 유리함.

```{r}

gasol= car_noise_complete %>% filter(model_engine_fuel_cqa=="Gasoline")

  
nrow(gasol)/nrow(car_noise_complete) # 전체 차량 중 가솔린 비율

# 가솔린 vs 이외
car_noise_complete = car_noise_complete %>% 
  mutate(gasol = ifelse(model_engine_fuel_cqa=="Gasoline","Gasoline","Etc"))

ggplot(car_noise_complete %>% filter(!is.na(model_engine_fuel_cqa)) 
         , aes(x = dB_at_100kmh)) +  
    geom_histogram(aes(group = as.factor(gasol), 
                     colour = as.factor(gasol), 
                     fill = as.factor(gasol)),position="identity",alpha=0.5, bins = 30)+
    geom_density(alpha=0.6)+
  theme_bw()
?t.test
t.test(car_noise_complete$dB_at_100kmh[car_noise_complete$gasol=="Gasoline"],
       car_noise_complete$dB_at_100kmh[car_noise_complete$gasol=="Etc"], alternative = "less")



# # 가솔린 vs 디젤
# diesel= car_noise_complete %>% filter(model_engine_fuel_cqa=="Diesel")
# compare = car_noise_complete %>% 
#   filter(model_engine_fuel_cqa %in% c("Gasoline", "Diesel")) %>% 
#   mutate(model_engine_fuel_cqa = ifelse(model_engine_fuel_cqa=="Gasoline","Gasoline","Diesel"))
# 
# ggplot(compare %>% filter(!is.na(model_engine_fuel_cqa)) 
#          , aes(x = dB_at_100kmh)) +  
#     geom_histogram(aes(group = as.factor(gasol), 
#                      colour = as.factor(gasol), 
#                      fill = as.factor(gasol)),position="identity",alpha=0.5, bins = 30)+
#     geom_density(alpha=0.6)+
#   theme_bw()


```



- 전체 numeric 변수의 영향 탐색 
```{r}

# model_engine_power_kw_cqa
# model_engine_torque_kgm_cqa

    ggplot(car_noise_complete,aes(model_engine_power_kw_cqa,dB_at_100kmh ))+ 
      geom_point()+geom_smooth(method = 'lm' )+theme_bw()+
      theme(axis.text.x = element_text(size=15),
                           axis.text.y = element_text(size=15),
                         axis.title=element_text(size=15),
                         legend.text = element_text(size = 15))+
      #xlab("엔진 배기량")+
      ylab("Noise(dB)")

    ggplot(car_noise_complete,aes(model_engine_torque_kgm_cqa,dB_at_100kmh ))+ 
      geom_point()+geom_smooth(method = 'lm' )+theme_bw()+
        theme(axis.text.x = element_text(size=15),
                           axis.text.y = element_text(size=15),
                         axis.title=element_text(size=15),
                         legend.text = element_text(size = 15))+
      #xlab("엔진 배기량")+
      ylab("Noise(dB)")
    
    
####### 외형 관련
    
      ggplot(car_noise_complete,aes(model_seats_cqa,dB_at_100kmh ))+ 
      geom_point()+geom_smooth(method = 'lm' )+theme_bw()+
        theme(axis.text.x = element_text(size=15),
                           axis.text.y = element_text(size=15),
                         axis.title=element_text(size=15),
                         legend.text = element_text(size = 15))+
      ylab("Noise(dB)")
     # 좌석수에 대해서 확실히 2인승 스포츠카가 dB크다. 
    
    
      ggplot(car_noise_complete,aes(model_doors_cqa,dB_at_100kmh ))+ 
      geom_point()+geom_smooth(method = 'lm' )+
        theme_bw()+
        theme(axis.text.x = element_text(angle=45,hjust = 1,size=15),
                           axis.text.y = element_text(angle=45,hjust = 1,size=15),
                         axis.title=element_text(size=15),
                         legend.text = element_text(size = 15))+
      ylab("Noise(dB)")
      # 차 문 적은 스포츠카가 dB 크다.
      
#### 외적요인
      
  ######~~~~ 작을수록 dB 높다 (스포츠카 영향)
      ggplot(car_noise_complete,aes(model_weight_kg_cqa,dB_at_100kmh ))+ 
      geom_point()+geom_smooth(method = 'lm' )+
        theme_bw()+theme(axis.text.x = element_text(angle=45,hjust = 1,size=15),
                           axis.text.y = element_text(angle=45,hjust = 1,size=15),
                         axis.title=element_text(size=15),
                         legend.text = element_text(size = 15))+
      ylab("Noise(dB)")
  
      ggplot(car_noise_complete,aes(model_height_mm_cqa,dB_at_100kmh ))+ 
      geom_point()+geom_smooth(method = 'lm' )+
        theme_bw()+theme(axis.text.x = element_text(angle=45,hjust = 1,size=15),
                           axis.text.y = element_text(angle=45,hjust = 1,size=15),
                         axis.title=element_text(size=15),
                         legend.text = element_text(size = 15))+
      ylab("Noise(dB)")
      
      ggplot(car_noise_complete,aes(model_wheelbase_mm_cqa,dB_at_100kmh ))+ 
      geom_point()+geom_smooth(method = 'lm' )+
        theme_bw()+theme(axis.text.x = element_text(angle=45,hjust = 1,size=15),
                           axis.text.y = element_text(angle=45,hjust = 1,size=15),
                         axis.title=element_text(size=15),
                         legend.text = element_text(size = 15))+
      ylab("Noise(dB)")
      
      ggplot(car_noise_complete,aes(model_width_mm_cqa,dB_at_100kmh ))+ 
      geom_point()+geom_smooth(method = 'lm' )+
        theme_bw()+theme(axis.text.x = element_text(angle=45,hjust = 1,size=15),
                           axis.text.y = element_text(angle=45,hjust = 1,size=15),
                         axis.title=element_text(size=15),
                         legend.text = element_text(size = 15))+
      ylab("Noise(dB)")
      
      ggplot(car_noise_complete,aes(model_length_mm_cqa,dB_at_100kmh ))+ 
      geom_point()+geom_smooth(method = 'lm' )+
        theme_bw()+theme(axis.text.x = element_text(angle=45,hjust = 1,size=15),
                           axis.text.y = element_text(angle=45,hjust = 1,size=15),
                         axis.title=element_text(size=15),
                         legend.text = element_text(size = 15))+
      ylab("Noise(dB)")
########
      ggplot(car_noise_complete,aes(model_lkm_city_cqa,dB_at_100kmh ))+ 
      geom_point()+geom_smooth(method = 'lm' )+
        theme_bw()+theme(axis.text.x = element_text(angle=45,hjust = 1,size=15),
                           axis.text.y = element_text(angle=45,hjust = 1,size=15),
                         axis.title=element_text(size=15),
                         legend.text = element_text(size = 15))+
      ylab("Noise(dB)")

      ggplot(car_noise_complete,aes(model_lkm_hwy_cqa,dB_at_100kmh ))+ 
      geom_point()+geom_smooth(method = 'lm' )+
        theme_bw()+theme(axis.text.x = element_text(angle=45,hjust = 1,size=15),
                           axis.text.y = element_text(angle=45,hjust = 1,size=15),
                         axis.title=element_text(size=15),
                         legend.text = element_text(size = 15))+
      ylab("Noise(dB)")

      ggplot(car_noise_complete,aes(model_lkm_mixed_cqa,dB_at_100kmh ))+ 
      geom_point()+geom_smooth(method = 'lm' )+
        theme_bw()+theme(axis.text.x = element_text(angle=45,hjust = 1,size=15),
                           axis.text.y = element_text(angle=45,hjust = 1,size=15),
                         axis.title=element_text(size=15),
                         legend.text = element_text(size = 15))+
      ylab("Noise(dB)")

      ggplot(car_noise_complete,aes(model_fuel_cap_l_cqa,dB_at_100kmh ))+ 
      geom_point()+geom_smooth(method = 'lm' )+
        theme_bw()+theme(axis.text.x = element_text(angle=45,hjust = 1,size=15),
                           axis.text.y = element_text(angle=45,hjust = 1,size=15),
                         axis.title=element_text(size=15),
                         legend.text = element_text(size = 15))+
      ylab("Noise(dB)")

      
      
#######ENGINE
      
      ggplot(car_noise_complete,aes(model_engine_cyl_cqa,dB_at_100kmh ))+ 
      geom_point()+geom_smooth(method = 'lm' )+
        theme_bw()+theme(axis.text.x = element_text(angle=45,hjust = 1,size=15),
                           axis.text.y = element_text(angle=45,hjust = 1,size=15),
                         axis.title=element_text(size=15),
                         legend.text = element_text(size = 15))+
      ylab("Noise(dB)")

      ggplot(car_noise_complete,aes(model_engine_valves_cqa,dB_at_100kmh ))+ 
      geom_point()+geom_smooth(method = 'lm' )+
        theme_bw()+theme(axis.text.x = element_text(angle=45,hjust = 1,size=15),
                           axis.text.y = element_text(angle=45,hjust = 1,size=15),
                         axis.title=element_text(size=15),
                         legend.text = element_text(size = 15))+
      ylab("Noise(dB)")

      ggplot(car_noise_complete,aes(model_engine_valves_per_cyl_cqa,dB_at_100kmh ))+ 
      geom_point()+geom_smooth(method = 'lm' )+
        theme_bw()+theme(axis.text.x = element_text(angle=45,hjust = 1,size=15),
                           axis.text.y = element_text(angle=45,hjust = 1,size=15),
                         axis.title=element_text(size=15),
                         legend.text = element_text(size = 15))+
      ylab("Noise(dB)")

      
      ggplot(car_noise_complete,aes(model_engine_compression_cqa,dB_at_100kmh ))+ 
      geom_point()+geom_smooth(method = 'lm' )+
        theme_bw()+theme(axis.text.x = element_text(angle=45,hjust = 1,size=15),
                           axis.text.y = element_text(angle=45,hjust = 1,size=15),
                         axis.title=element_text(size=15),
                         legend.text = element_text(size = 15))+
      ylab("Noise(dB)")

      
      ggplot(car_noise_complete,aes(model_engine_power_kw_cqa,dB_at_100kmh ))+ 
      geom_point()+geom_smooth(method = 'lm' )+
        theme_bw()+theme(axis.text.x = element_text(angle=45,hjust = 1,size=15),
                           axis.text.y = element_text(angle=45,hjust = 1,size=15),
                         axis.title=element_text(size=15),
                         legend.text = element_text(size = 15))+
      ylab("Noise(dB)")

      
      ggplot(car_noise_complete,aes(model_engine_torque_kgm_cqa,dB_at_100kmh ))+ 
      geom_point()+geom_smooth(method = 'lm' )+
        theme_bw()+theme(axis.text.x = element_text(angle=45,hjust = 1,size=15),
                           axis.text.y = element_text(angle=45,hjust = 1,size=15),
                         axis.title=element_text(size=15),
                         legend.text = element_text(size = 15))+
      ylab("Noise(dB)")

```


- 전체 categorical 변수의 영향 탐색 

```{r}

    ggplot(car_noise_complete,aes(model_body_cqa,dB_at_100kmh ))+ 
          #geom_point()+geom_smooth(method = 'lm' )+
            geom_boxplot()+
            theme_bw()+
            theme(axis.text.x = element_text(angle=45,hjust = 1,size=15),
                               axis.text.y = element_text(angle=45,hjust = 1,size=15),
                             axis.title=element_text(size=15),
                             legend.text = element_text(size = 15))+
          ylab("Noise(dB)")
          # 로스터 우뚝 
    
    ggplot(car_noise_complete,aes(model_drive_cqa,dB_at_100kmh ))+ 
          #geom_point()+geom_smooth(method = 'lm' )+
            geom_boxplot()+
            theme_bw()+
            theme(axis.text.x = element_text(angle=45,hjust = 1,size=15),
                               axis.text.y = element_text(angle=45,hjust = 1,size=15),
                             axis.title=element_text(size=15),
                             legend.text = element_text(size = 15))+
          ylab("Noise(dB)")
          
    
    ggplot(car_noise_complete,aes(model_transmission_type_cqa,dB_at_100kmh ))+ 
          #geom_point()+geom_smooth(method = 'lm' )+
            geom_boxplot()+
            theme_bw()+
            theme(axis.text.x = element_text(angle=45,hjust = 1,size=15),
                               axis.text.y = element_text(angle=45,hjust = 1,size=15),
                             axis.title=element_text(size=15),
                             legend.text = element_text(size = 15))+
          ylab("Noise(dB)")
          

#######ENGINE
    
    ggplot(car_noise_complete,aes(model_engine_fuel_cqa,dB_at_100kmh ))+ 
          #geom_point()+geom_smooth(method = 'lm' )+
            geom_boxplot()+
            theme_bw()+
            theme(axis.text.x = element_text(angle=45,hjust = 1,size=15),
                               axis.text.y = element_text(angle=45,hjust = 1,size=15),
                             axis.title=element_text(size=15),
                             legend.text = element_text(size = 15))+
          ylab("Noise(dB)")+xlab("연료")
          
    
    ggplot(car_noise_complete,aes(model_engine_type_cqa,dB_at_100kmh ))+ 
          #geom_point()+geom_smooth(method = 'lm' )+
            geom_boxplot()+
            theme_bw()+
            theme(axis.text.x = element_text(angle=45,hjust = 1,size=15),
                               axis.text.y = element_text(angle=45,hjust = 1,size=15),
                             axis.title=element_text(size=15),
                             legend.text = element_text(size = 15))+
          ylab("Noise(dB)")+xlab("엔진 타입")
          
    
    ggplot(car_noise_complete,aes(model_engine_position_cqa,dB_at_100kmh ))+ 
          #geom_point()+geom_smooth(method = 'lm' )+
            geom_boxplot()+
            theme_bw()+
            theme(axis.text.x = element_text(angle=45,hjust = 1,size=15),
                               axis.text.y = element_text(angle=45,hjust = 1,size=15),
                             axis.title=element_text(size=15),
                             legend.text = element_text(size = 15))+
          ylab("Noise(dB)")
          

```


# ```{r}
# # metric
# fns <- funs(mean, .args = list(na.rm = TRUE))
# 
# # select columns having dB in teheir name, added brand
# cols_to_select <- c('brand', colnames(df)[grepl('dB', colnames(df))])
# 
# data.frame(
#   cbind(
#     brand = df$brand, 
#     df %>% select_if(is_integer), 
#     df %>% select_if(is_numeric))) %>% 
#   select(-year) %>% 
#   group_by(brand) %>% 
#   summarise_all(fns) %>% 
#   select(cols_to_select) %>% as.data.frame() %>% 
#   reshape2::melt(id = 'brand') %>% 
#   filter(!is.na(brand)) %>% 
#   ggplot(aes(x = brand, y = value)) + geom_line(group=1) + coord_flip() + 
#   facet_wrap(~variable, ncol = 6) + 
#   theme_fivethirtyeight(14) + ylim(0,100) + 
#   geom_hline(yintercept=50, color='red',size=.25, alpha=.75) +
#   labs(title = 'Noise level(dB) of several car brands vs. current speed', 
#        subtitle = 'red line is a reference at 50dB')
#        
# ```
# 
# 
# 
# ### EDA - Reference2
# 
# ```{r}
# my.list <- list()
# cur_names <- c()
# cnt <- 0
# for(c in 1:nrow(cats_summary)){
#     if(cats_summary$cardinality[c] < 50){
#         cnt <- cnt + 1
#         cur_names[cnt] <- cats_summary$features[c]
#         my.cols <- c(as.character(cats_summary$features[c]), colnames(df)[grepl('dB', colnames(df))])
#         #print(my.cols)
#         my.list[[cnt]] <- df %>% 
#             select(my.cols) %>% 
#             reshape2::melt(id=my.cols[1]) %>% 
#             na.omit() %>% 
#             group_by_(my.cols[1], 'variable') %>% 
#             summarise_all(fns) %>% 
#             ggplot(aes_string(my.cols[1],'value')) + geom_line(group = 1) + coord_flip() + facet_wrap(~ variable, nrow = 1) + 
#             geom_hline(yintercept=50, color='red',size=.25, alpha=.75) +
#             labs(title = paste0('Noise level(dB) vs. current speed and ', cats_summary$features[c]), subtitle = 'red line is a reference at 50dB') + 
#             theme_fivethirtyeight(12) + ylim(0,100)
#     }
# }
# 
# names(my.list) <- cur_names

```

